【裁判字號】    89,判,2925
【裁判日期】    891012
【裁判案由】    營利事業所得稅
【裁判全文】
最  高  行  政  法  院  判  決                  八十九年度判字第二九二五號
    原      告  椿升企業有限公司
    代  表  人  甲○○
    被      告  財政部台北市國稅局
    代  表  人  張盛和
右當事人間因營利事業所得稅事件，原告不服行政院中華民國八十八年七月二十六日
八十八訴字第二八八三七號再訴願決定，提起行政訴訟。本院判決如左：
    主  文
原告之訴駁回。
訴訟費用由原告負擔。
    事  實
緣原告民國八十四年度營利事業所得稅結算申報，列報薪資費用新台幣（下同）四、
五二五、四三九元。嗣經胡玉桐及胡簡環向財政部台灣省北區國稅局檢舉其虛報薪資
，案經該局移由被告審理，核定原告虛報薪資二八五、○○○元，並核定其所得額一
、六三八、二二四元，除補徵稅款六一、二八三元外，並處以罰鍰四九、○○○元（
計至百元）。原告不服，申經復查未准變更，循序提起訴願、再訴願，均遭決定駁回
，遂提起行政訴訟。玆摘兩造訴辯意旨於次：
原告起訴意旨略謂：其主要營業項目為組合架及圍籬工程。系爭薪資二八五、○○○
元，係支付工人胡玉桐及胡簡環二人工資，有其二人提出之申明書可證，因胡君之家
屬未瞭解實情，乃誤為檢舉所致。又稅法並無薪資不得以現金支付之規定，並不一定
要有銀行轉帳資料，況胡玉桐、胡簡環本就免稅，不需申報所得稅，縱需申報，亦願
補報繳。且系爭薪資確有支付之事實而非虛報。縱予處罰，亦應依稅捐稽徵法第四十
四條規定，按未取得合法憑證總額，處百分之五罰鍰等語。
被告答辯意旨略謂：一、按「營利事業所得之計算，以其本年度收入總額減除各項成
本費用、損失及稅捐後之純益額為所得額。」「納稅義務人已依本法規定辦理結算申
報，但對依本法規定應申報課稅之所得額有漏報或短報情事者，處以所漏稅額兩倍以
下之罰鍰。」為行為時所得稅法第二十四條第一項及第一百十條第一項所明定。二、
原告不服本局原核定補徵營利事業所得稅及罰鍰處分，以其並未虛報薪資云云。申經
復查結果，以本局於八十七年四月十四日以財北國稅法字第八七○一四八○二號函，
請原告於八十七年四月二十日上午十時攜帶有關帳證、薪資印領清冊、出勤紀錄等備
查，取有雙掛號回執附卷可稽，惟原告逾期仍未提示，所稱無從審酌，乃未准變更。
原告以其主要營業項目為組合架及圍籬工程，系爭薪資二八五、○○○元係支付工人
胡玉桐及胡簡環二人工資，因胡君家屬未瞭解實情，誤為檢舉所致，胡君等二人目前
仍在該公司工作，並無虛報情事。又其本期營業成本係按同業利潤標準申報，系爭工
資縱不予認列亦不應予補稅云云，訴經財政部訴願決定，以依卷附檢舉書所載胡玉桐
及胡簡環分別為民國十二年及十九年出生，前者七十三歲高齡，後者為六十六歲老婦
，其體力何能負荷組合架、圍籬工程等粗重工作，且胡玉桐亦於卷附證明書中聲稱，
其本人與配偶胡簡環並未在原告公司工作及領取工資，且因年事已高及身體不適，已
有二十多年沒有工作了。原告訴稱胡君等二人目前仍在該公司工作，並無虛報情事云
云，核不足採。次查原告本期帳載所得額為一、三五三、二二四元，自行調整申報為
一、三九三、○九五元，本局原核定就帳載所得額加計其虛報系爭薪資二八五、○○
○元，核定所得額為一、六三八、二二四元，補徵稅款六一、二八三元，並按所漏稅
額六一、二八三元處以○‧八倍之罰鍰四九、○○○元，並無不合。所稱其營業成本
係按同業利潤標準申報，不應予以補稅及應依稅捐稽徵法第四十四條規定以未取得合
法憑證總額處以百分之五之罰鍰云云，核不足採。原告之訴並無理由，應予駁回等語
。
    理  由
壹、補徵營利事業所得稅部分：
按「營利事業所得稅之計算，以其本年度收入總額減除各項成本費用、損失及稅捐後
之純益額為所得額。」為所得稅法第二十四條第一項所明定。本件原告八十四年度營
利事業所得稅結算申報，虛報胡玉桐及胡簡環薪資計二八五、○○○元，經胡玉桐、
胡簡環檢舉並經被告審理後，核定原告八十四年度營利事業所得額一、六三八、二二
四元，並據以補徵稅款六一、二八三元。原告主張並未虛報薪資，惟被告於八十七年
四月十四日以財北國稅法字第八七○一四八○二號函請原告於八十七年四月二十日上
午十時攜帶有關帳證、薪資印領清冊、出勤紀錄等前來備查，原告逾期仍未提示帳證
等供核，被告無從審酌，乃未准變更原核定。原告稱其主要營業項目為組合架及圍籬
工程。系爭薪資二八五、○○○元，係支付工人胡玉桐及胡簡環二人工資，因胡君之
家屬未瞭解實情，乃誤為檢舉所致，且胡君等二人目前仍在該公司工作，並無虛報情
事。又本期營業成本係按同業利潤標準申報，系爭工資縱不予認列亦不應予補稅云云
，固據提出胡玉桐、胡簡環二人出具之申明書為證，惟依胡君二人先前提出之卷附檢
舉書所載，胡玉桐及胡簡環分別為民國十二年及十九年出生，民國八十四年時，前者
已七十二歲高齡，後者為六十五歲老婦，其體力何能負荷組合架、圍籬工程等粗重工
作。且胡君亦出具卷附證明書稱：其本人與配偶胡簡環女士，並未在原告公司工作及
領取工資，且因年齡已高、身體不適，已有二十多年沒有工作了。原告提出胡君二人
出具之申明書與上開檢舉書及證明書不符，不足憑採。其復未舉證證明胡君二人為其
員工，是原告所訴胡君等二人目前仍在該公司工作，並無虛報情事云云，顯非事實，
自不足採。次查原告本期帳載所得額為一、三五三、二二四元，自行調整申報為一、
三九三、○九五元。被告原核定就帳載所得額加計系爭薪資二八五、○○○元，核定
所得額為一、六三八、二二四元，補徵稅款六一、二八三元，並無不合。原告所稱其
營業成本係按同業利潤標準申報，不應予以補稅等語，洵不足取。
貳、科處罰鍰部分：
按「納稅義務人已依本法規定辦理結算申報，但對依本法規定應申報課稅之所得額有
漏報或短報情事者，處以所漏稅額兩倍以下之罰鍰。」為所得稅法第一百十條第一項
所規定。本件原告虛報薪資，致短報所得已如前述，被告初查按所漏稅額六一、二八
三元科處○．八倍之罰鍰計四九、○○○元，核與前揭規定並無不合。原告主張應以
未取得合法憑證金額處以百分之五之罰鍰云云，亦無可採。
、綜上所述，原處分並無違誤，一再訴願決定遞予維持，亦無不合，原告起訴意旨
，難認為有理由，應予駁回。
據上論結，本件原告之訴為無理由，爰依行政訴訟法施行法第二條、行政訴訟法第九
十八條第三項前段，判決如主文。
中    華    民    國     八十九      年      十      月      十二       日
                    最 高 行 政 法 院  第 二 庭
                                審 判 長 法  官      陳  石  獅
                                         法  官      鄭  淑  貞
                                         法  官      彭  鳳  至
                                         法  官      高  啟  燦
                                         法  官      黃  合  文
右  正  本  證  明  與  原  本  無  異
                                         法院書記官  王  福  瀛
中    華    民    國     八十九      年      十      月      十三       日


司法院資訊處製作；財團法人民間司法改革基金會備份。
